臺灣高等法院臺南分院民事裁定　九十一年度家抗字第六○號　ｅ
　　　抗　告　人　甲　○　○
　　　相　對　人　乙　○　○
右抗告人因與相對人間請求給付扶養費指定管轄事件，對於中華民國九十一年七月四
日臺灣雲林地方法院九十一年度家訴字第二一號裁定提起抗告，本院裁定如左：
　　　主　　　文
抗告駁回。
抗告訴訟費用由抗告人負擔。
      理    　由
一、本件原審法院以：按訴訟之全部或一部，法院認為無管轄權，依原告聲請或依職
    權以裁定移送其管轄法院，民事訴訟法第二十八條第一項定有明文。本件被告即
    相對人乙○○住所地係在高雄市○○區○○街三一五號一一樓之一二，此有戶籍
    謄本一份在卷可稽，依民事訴訟法第一條第一項之規定，自應由台灣高雄地方法
    院管轄。茲原告即抗告人甲○○向無管轄之原審法院起訴，顯係違誤，爰依職權
    將本件移送台灣高雄地方法院等語。
二、抗告意旨略以：依民事訴訟法第十四條所規定「因關於財產管理有所請求而涉訟
    者，得由管理地方法院管轄。」抗告人代墊相對人於離婚後子女之扶養費，亦屬
    財產管理之種類，自得適用（或類推適用）前開規定，由原審台灣雲林地院管轄
    無誤。原裁定未察，逕以移送台灣高雄地方法院即有違誤，為此提起抗告云云。
三、按訴訟，由被告住所地之法院管轄，民事訴訟法第一條前段定有明文。經查：本
    件相對人住所地係高雄市，此有抗告人於原審提出之相對人戶籍謄本在卷可稽，
    且相對人向原審具狀抗辯不應由台灣雲林地方法院管轄，請求移轉至台灣高雄地
    方法管轄等語，從而，依前開條文規定，本件自應由台灣高雄地方法院管轄。抗
    告意旨雖主張：抗告人請求相對人給付代墊相對人於離婚後子女之扶養費新臺幣
    二百三十六萬元予抗告人，其扶養費之發生地均在雲林，亦屬財產管理之種類，
    自得適用（或類推適用）民事訴訟法第十四條規定，由原審台灣雲林地院管轄云
    云。惟按民事訴訟法第十四條固規定：因關於財產管理有所請求而訟者，得由
    管理地之法院管轄。此所謂財產管理，係指管理人為本人管理財產而言，管理人
    為本人管理財產，因而使管理人與本人間，發生權利義務關係，凡以此財產管理
    所生之權利義務關係為訴訟標的，向他方有所請求而提起訴訟，均為關於財產管
　　理有所請求而涉訟，例如：本人請求報告計算、損害賠償，或因終止管理關係請
　　求返還財產管理，以及管理人請求報酬、償還費用或損害賠償等。經核抗告人主
　　張就子女扶養費之支出，係屬為人父母之義務，並無管理人為本人管理財產之情
　　形，應無民事訴訟法第十四條規定之適用，即原審自無管轄權。原審因而以抗告
　　人向無管轄轄之原審法院起訴，顯係違誤，爰依職權裁定將本件移送台灣高雄地
　　方法院管轄，核無不合。抗告意旨仍執前詞指摘原裁定不當，求為廢棄，非有理
　　由。
四、據上論結，本件抗告為無理由，依民事訴訟法第四百九十二條第一項、第九十五
    條、第七十八條，裁定如主文。
中　　　華　　　民　　　國　　九十一　　年　　十二　　月　　　十二　　　日
　　　　　　　　　　　　　　　　　　臺灣高等法院臺南分院民事第四庭
~B1審判長法官　林　　金　　村
~B2　　　法官　袁　　靜　　文
~B3　　　法官　胡　　景　　彬
右為正本係照原本作成。
不得再抗告。
中　　　華　　　民　　　國　　九十一　　年　　十二　　月　　　十三　　　日
~B法院書記官　謝　　素　　嬿
